【裁判字號】    95,交抗,693
【裁判日期】    950831
【裁判案由】    違反道路交通管理處罰條例
【裁判全文】
臺灣高等法院交通事件裁定             95年度交抗字第693號
抗  告  人
即受處分人  甲○○
上列抗告人因違反道路交通管理處罰條例案件，不服臺灣桃園地
方法院，中華民國95年7月24日所為裁定（95年度交聲字第354號
），提起抗告，本院裁定如下：
    主  文
抗告駁回。
        理  由
一、按受處分人不服道路交通管理處罰條例第八條主管機關所為
    之處罰，得於接到裁決書之翌日起二十日內，向管轄地方法
    院聲明異議，道路交通管理處罰條例第八十七條第一項定有
    明文。交通法庭認聲明異議不合法律上之程式，且無從補正
    者，應以裁定駁回之，道路交通案件處理辦法第18條亦定有
    明文。
二、本件抗告意旨略以：
（一）抗告人被舉發日期應為九十五年六月二十七日，請求送達
      法院院日期自九十五年六月二十七日起算。
（二）違反道路交通管理事件裁決書內附註有說，司法狀紙提出
      聲明異議應由桃園監理站轉送管轄法院，但本件異議，桃
      園監理站未盡應有之責，並未向抗告人說明應於裁決日期
      起二十日內送交法院之規，同時監理站職員一再告知所有
      有關日期一概以應到案日期為準，因請撤銷逾期之裁定云
      云。
三、本院查：
（一）原處分機關交通部公路總局新竹區監理所在九十五年六月
      二十日所為之桃監裁罰字第裁52-DB0000000號裁決書，於
      九十五年六月二十日，以抗告人即異議人即受處分人甲○
      ○到站簽收之方式，送達於抗告人甲○○本人等情，有抗
      告人提出之上開裁決書影本上右上角蓋印「到站簽收送達
      」之簽收印文戳可稽，並經原審法院向桃園監理站查詢無
      誤，有原審法院公務電話紀錄查詢表在卷可稽，足證抗告
      人於九十五年六月二十日即已收受前揭裁決書，則抗告人
      自應於接到裁決書之翌日起二十日內向原審法院提出聲明
      異議。
（二）本件再依法院訴訟當事人在途期間標準第二條第一項規定
      加計在途期間一日後，抗告人應自九十五年六月二十日送
      達上開裁定之翌日起算，即於九十五年七月十一日之異議
      期間屆滿之前，提出本件聲明異議，然抗告人乃遲至九十
      五年七月十七日始提出本件聲明異議，此有卷附異議狀載
      之原審法院收文章可憑，已逾越上開法定異議期間，揆諸
      首開規定，其異議自不合法律程式，且無從補正，從而，
      本件異議於法未合，應予駁回。
（三）原審依前開規定，認抗告人之聲明異議已逾法定不變期日
      ，而對抗告人之聲明異議予以裁定駁回，經核其認事用法
      並無不合。本件抗告人之抗告意旨泛言指摘原裁定不當，
      為無理由，應予駁回。
四、據上論結，應依道路交通案件處理辦法第二十六條，刑事訴
    訟法第四百十二條，裁定如主文。
中    華    民    國    95    年    8     月    31    日
                  刑事第三庭審判長法  官  許國宏
                                  法  官  林銓正
                                  法  官  許增男
以上正本證明與原本無異。
不得再抗告。
                                  書記官  葉金發
中    華    民    國    95    年    8     月    31    日


司法院資訊處製作；財團法人民間司法改革基金會備份。
